# 固定资产混乱能直接用评估事务所报告评估入账吗

提问人：lmlm 时间：2021-07-01 23:33:08
现在遇到一家单位，固定资产混乱，账面和实物无法关联，因为没有标签，时间也比较长了。能不能直接找评估事务所，帮忙重新评估所有资产金额，然后按照评估金额重新入账，折旧。这个会计准则和税法允许吗。

回答人：chenyiwei
该做法不恰当。首先还是要对各项资产的历史形成过程进行梳理，解决其真实性、权属、完整性等方面的问题，准确界定评估范围，然后才可能选择适当的基准日进行评估。
而且，按评估值重新建帐是只有在完全无法对历史账务进行梳理规范的情况下才可以使用的最后方法，也就是相当于对历史上的会计差错追溯重述不切实可行，故只能采用未来适用法进行更正，但即使这样处理，按评估值计提的固定资产的折旧后续税前扣除问题仍有很大疑问。